臺灣高雄地方法院刑事判決　　　　　　　96年度交訴字第46號
公　訴　人　臺灣高雄地方法院檢察署檢察官
被　　　告　丁○○
上列被告因業務過失致死案件，經檢察官提起公訴（95年度偵字
第32930 號），嗣被告於本院準備程序進行中就被訴事實為有罪
之陳述，經合議庭裁定由受命法官獨任適用簡式審判程序審理，
本院判決如下：
    主  文
丁○○犯業務過失致人於死罪，處有期徒刑陸月，如易科罰金，
以新臺幣壹仟元折算壹日。緩刑貳年。
    事  實
一、丁○○係高雄縣岡山鎮「越大輪胎行」之補胎員工，平日需
    開車前往客戶處所為他人修補輪胎，故駕車為丁○○附隨之
    業務。其於民國95年11月21日上午9 時許，駕駛越大輪胎行
    所有之車牌號碼E3-8640 號自小貨車，沿高雄縣岡山鎮○○
    路北往南方向行駛，其理應注意汽車行駛時應按道路速限規
    定行駛。而依當時天氣晴、日間光線良好、路面乾燥無缺陷
    、路上無障礙物視距良好之情形，又無不能注意之情事，竟
    疏於注意及此，以超過該路段速限60公里之車速貿然行駛。
    適有郭順成騎乘車牌號碼ZYM-949 號重型機車後座撘載丙○
    ○○，欲自岡山路345 巷前之分隔島缺口違規穿越馬路，致
    丁○○於同日上午9 時5 分駕駛上開車輛行經高雄縣岡山鎮
    345 巷口之際，因車速過快煞車不及，不慎擦撞郭順成及丙
    ○○○所騎乘之機車，致郭順成、丙○○○人車倒地受傷（
    丙○○○過失傷害部份未據告訴），經丁○○下車報警將郭
    順成送往岡山秀傳醫院急救，惟郭順成仍因顱骨骨折顱內出
    血急救無效傷重不治死亡。丁○○於肇事後，立刻打電話叫
    救護車並報警，於有偵查犯罪職權之機關或公務員發覺前，
    主動向據報到場處理之高雄縣政府警察局岡山分局車禍處理
    小組警員坦承肇事，並願接受裁判。
二、案經郭順成之女乙○○訴由高雄縣政府警察局岡山分局報告
    偵辦。
    理  由
一、本件被告所犯係死刑、無期徒刑、最輕本刑為3 年以上有期
    徒刑以外之罪，其於準備程序中就被訴事實為有罪之陳述，
    經法官告知簡式審判程序之旨，並聽取公訴人及被告之意見
    後，經本院合議庭裁定由受命法官獨任進行簡式審判程序，
    合先敘明。
二、上揭犯罪事實，業據被告丁○○於本院審理時坦認不諱，復
    有道路交通事故調查報告表、現場圖、談話紀錄表、現場照
    片等附於警卷可稽。又被害人郭順成確係因本件交通事故受
    有顱骨骨折顱內出血等傷害而送醫不治死亡，亦經臺灣高雄
    地方法院檢察署檢察官督同法醫師相驗無訛，有相驗筆錄、
    相驗屍體證明書、驗斷書、相驗照片及高雄縣立岡山醫院診
    斷書在卷足憑，是被告之自白應與事實相符，洵堪採為論罪
    科刑之依據。
三、按汽車速度，依速限標誌或標線之規定，道路交通安全規則
    第93條第1 項定有明文。本件被告既考領有普通小型車駕駛
    執照，有其駕駛執照影本足憑，其對於上開規定應知之甚詳
    ，駕車時本應具有前揭注意義務，並具有注意能力至屬甚明
    ，又依當時天候晴、日間自然光、省道柏油路面乾燥無缺陷
    、無障礙物、視距良好等情形，亦有上述道路交通事故調查
    報告表，並無不能注意之情事，而當地速限時速60公里，有
    前開調查報告表可按，被告竟疏未注意依速限超速行駛，因
    而肇事導致被害人死亡，其有過失應堪認定。又被害人因本
    件車禍事故受有上揭傷害致不治死亡之事實，業如前述，則
    被告之過失行為與被害人死亡間，顯有相當因果關係。從而
    ，本件事證已臻明確，被告業務過失致死之犯行洵堪認定，
    應予依法論科。
四、論罪科刑部分：
（一）被告業於警詢中自承係以駕車外出修補輪為業之輪胎行員
      工，平日以駕車運送貨物為附隨業，係從事駕駛業務之人
      ，其本件亦係於工作後往返途中，因駕駛過失致被害人死
      亡，故核其所為，係犯刑法第276 條第2 項業務過失致人
      於死罪。
（二）被告於肇事後未被有偵查犯罪職權之機關或公務員發覺前
      ，即主動向據報到場處理之高雄縣政府警察局岡山分局車
      處小組警員坦承肇事，有警製道路交通事故肇事人自首情
      形紀錄表附卷可參，係對於未被發覺之罪自首而接受裁判
      ，已符合自首之規定，爰依刑法第62條前段規定減輕其刑
      。
（三）爰審酌被告駕駛車輛疏於注意，造成被害人死亡此一無法
      彌補之後果，犯罪情節難認輕微，惟念其前無任何前科紀
      錄，有臺灣高等法院被告前案紀錄表在卷可按，素行良好
      ，且犯後於審理坦承犯行，態度尚佳，並與被害人家屬達
      成調解，有高雄市楠梓區調解委員會調解書1 紙在卷足憑
      ，已見悔意，告訴人即被害人家屬乙○○亦表示原諒之意
      等一切情狀，爰從輕量處如主文所示之刑，並考量被告國
      中畢業、以補修輪胎為業、家庭經濟狀況非佳如其自述在
      卷，併諭知易科罰金之折算標準。
（四）又查被告前未曾受有期徒刑以上刑之宣告，業如前述，其
      因一時疏失，致為本件犯行，其犯後坦承犯行，已見悔意
      ，復與被害人家屬達成調解，而賠償被害人損害，亦有前
      開調解書可證，被告經此次教訓，當知所警惕，信無再犯
      之虞，本院認前開對被告所宣告之刑，以暫不執行為適當
      ，爰併宣告緩刑2 年，以啟自新。另本院參酌被告係過失
      犯罪、業已賠償被害人家屬等情，認尚無對被告所宣告之
      緩刑附加負擔之必要，附此敘明。
據上論斷，依刑事訴訟法第273 條之1 第1 項、第284 條之1 、
第299 條第1 項前段，刑法第276 條第2 項、第62條前段、第41
條第1 項前段、第74條第1 項第1 款，刑法施行法第1 條之1 ，
判決如主文。
本案經檢察官甲○○到庭執行職務。
中　　華　　民　　國　　96　　年　　3 　　月　　22　　日
                      交通法庭  法　官  林瑋桓
以上正本證明與原本無異。
如不服本判決，應於判決送達後10日內，向本院提出上訴狀。
中　　華　　民　　國　　96　　年　　3 　　月　　22　　日
                                書記官  謝群育
附錄本案所犯法條全文：
刑法第276條：
因過失致人於死者，處2 年以下有期徒刑、拘役或2,000 元以下
罰金。
從事業務之人，因業務上之過失犯前項之罪者，處5 年以下有期
徒刑或拘役，得併科3,000元以下罰金。
